# 母子公司交叉持股

提问人：二月风筝 时间：2016-08-19 11:10:37
陈版主，想请教关于母子公司交叉持股的问题，如果母公司和子公司交叉持股，在母公司层面编制合并报表时，对于子公司持有母公司股权部分，如果采用库存股法的话，那么分录为借：库存股 贷：长期股权投资。库存股作为实收资本的减项处理的，抵销的时候，库存股在借方，那么在资产负债表或者是所有者权益变动表里，这样一抵销的话，会让库存股最后变成加项了，例如：A公司实收资本 1000 万元，未分配利润 50 万元，持有B公司100%股份，B公司持有A公司1%股份，作为可供出售金融资产核算，那么A公司编制合并报表的时候需要编制分录：借：库存股 10 万 贷：可供出售金融资产 10 万。在所有者权益变动表所有者权益总额变为1000-（-10，见调整分录）+50=1060万元，但结果应该是 1040 万元才对。请问这是我用的底稿的模板公式有问题吗？

回答人：chenyiwei
你的问题可能出在“库存股”项目的调整后金额计算公式上。“库存股”项目的余额应在借方，所以其抵销后余额＝抵销前余额＋借方发生额－贷方发生额。

提问人：二月风筝 时间：2016-08-21 01:12:29
谢谢陈版主，我不知道瑞华技术部能否解决这个问题，因为我一直在用瑞华的合并底稿做合并报表，但里面好像有很多公式错误，不知道在系统里如何向他们反映这个问题。

回答人：chenyiwei
谢谢指出。我将告知同事修改你发现的错误。